# 请教陈版及各位，停车位的会计处理

提问人：7245670 时间：2013-04-24 11:31:46
公司从开发商处购入一套房产，同时购入地下车库的停车位一个，房产可以办产权证，停车位不能办理产权证，请教陈版，该停车位应该如何进行会计处理？是否和房产一起确认为固定资产？ 我个人觉得该停车位符合准则当中的资产定义：可以给企业带来未来经济利益并且未来经济利益能流入企业，成本也可以可靠地计量；虽然不能办理产权证，但可以确认为一项资产。因该资产只是使用权，应该确认为无形资产，而不能与房屋一起确认为一项固定资产，不知道我的理解是否正确？

回答人：chenyiwei
基本赞同你的意见。对于该车位，如果为确定年限内的使用权，则确认为无形资产较为合适；如果为所有权或者不确定年限的使用权，则确认为固定资产较为合适。

提问人：airbit 时间：2013-04-25 16:58:28
陈版，您好！ 为什么使用权没有确定年限，则作为固定资产？谢谢！

回答人：chenyiwei
无固定期限的使用权表明可以在法律允许的限度内永久使用该资产，与企业自身拥有所有权无实质区别。